【裁判字號】    98,上訴,1376
【裁判日期】    980717
【裁判案由】    妨害自由
【裁判全文】
臺灣高等法院刑事判決                98年度上訴字第1376號
上  訴  人  臺灣桃園地方法院檢察署檢察官
被      告  乙○○
被      告  甲○○
上列上訴人因被告等妨害自由案件，不服臺灣桃園地方法院98年
度訴字第3 號，中華民國98年1 月22日第一審判決（起訴案號：
臺灣桃園地方法院檢察署96年度偵字第20834 號），提起上訴，
本院判決如下：
    主  文
上訴駁回。
    理  由
一、本案經本院審理結果，認原審法院對被告乙○○、甲○○被
    訴妨害自由部分為無罪之諭知（被告乙○○另被訴行使使公
    務員登載不實文書部分經原審判決免訴，因未據上訴而確定
    ），核無不當，應予維持，並引用原審判決書關於該部分記
    載之證據及理由（如附件）。
二、上訴意旨略以：刑法第302 條第1 項之妨害自由罪，除以私
    行拘禁外，如以其他非法使他人喪失決定其行動自由之自主
    權利之方法，亦可構成。本件被害人阮氏嬌鶯為越南人，其
    離鄉背井、人生地疏，且有語言、文化隔閡之弱勢，往往不
    待施以傳統之人身暴力，甚至不需拘禁，即可輕易達到監控
    ，而抑制其行動自主權之目的，而被害人之處境，亦為被告
    2 人所認識。持有身分證件，對於國民及居民之各種工作、
    生活權利保障、行動自主性影響重大，若遇臨檢及須檢視身
    分證件之場合情況，無身分證件，往往會面臨行動遭制止或
    其他短暫拘留查證之風險，臺灣本地久居之居民或國民，即
    已如此，更何況係外國人，更何況，被害人係來自經濟實力
    較本國弱勢，且為本國外籍勞工引進來源國家之一，在臺灣
    社會生活，更有遭受檢視護照、居留證證件，以證明其身分
    及合法居留之權限，居留證及護照其行動自由之影響更顯具
    有重要關連，此亦為被告2 人依其生活經驗可知之事情。被
    害人阮氏嬌鶯雖係於來臺後，即自行將其護照、居留證交給
    被告甲○○，惟係因認為被告甲○○為其雇主，要辦理很多
    與工作相關事宜之故等語，為證人阮氏嬌鶯於原審訊問時證
    述明確，被告甲○○若無藉此妨害阮氏嬌鶯行動之意思，何
    以在為阮氏嬌鶯辦理完工作所需之相關手續後，不即時將阮
    氏嬌鶯之護照、居留證返還與阮氏嬌鶯保管？反而交付阮氏
    嬌鶯之護照及居留證予阮氏嬌鶯工作場所保管且從來未曾告
    知阮氏嬌鶯。阮氏嬌鶯於原審訊問時亦證述稱：工廠裡面的
    人告訴伊說如果逃掉會被警察抓，伊怕被警察抓，就不敢等
    語，以阮氏嬌鶯係假結婚來臺之情形，若身上攜有居留證、
    護照，在合法居留之期限內，縱離開工廠，而有固定住居所
    ，亦不致為警所查緝，被告係從事人力仲介工作，對此點當
    有所知悉，其將阮氏嬌鶯上開證件扣留，而未返還阮氏嬌鶯
    ，更證明其有以此法妨害阮氏嬌鶯行動自由之犯意。更者阮
    氏嬌鶯因受不了打銅片工廠工作量，而逃離工廠，前往機場
    ，後經甲○○帶到按摩店工作，亦為阮氏嬌鶯及被告甲○○
    陳述一致，則當時阮氏嬌鶯自打銅片工廠逃跑至機場，顯係
    想回越南，因無上開證件，而無法達其目的，阮氏嬌鶯顯已
    因護照、居留證被被告扣留而致無法自由行動之程度。另被
    告甲○○在越南雖有告知阮氏嬌鶯來臺薪資為每月新台幣（
    下同）4000元，惟並無告知來臺工作之工作性質，時間及環
    境，及每月薪資等明確勞動條件及應付之來臺費用之債務確
    實數額，而使阮氏嬌鶯須每日工作至少達12小時，卻僅得少
    許薪資之勞力剝削（見阮氏嬌鶯警詢證述）。阮氏嬌鶯雖於
    來臺期間曾回越南奔喪後，又返回臺灣，惟係因越南之仲介
    人打電話給阮氏嬌鶯母親告知阮氏嬌嬌鶯若不回臺灣，要賠
    錢給甲○○之要脅所致（見阮氏嬌鶯原審訊問筆錄），被告
    甲○○係以不當債權拘束方式，使阮氏嬌鶯必須回到臺灣，
    接受勞力剝削，顯非基於阮氏嬌鶯之自由意志之決定而回臺
    灣。而阮氏嬌鶯自越南回來後，雖係在按摩店工作，惟身分
    證件本應隨身攜帶，若有臨檢情形，僅須再找阮氏嬌鶯自行
    提出查驗即可，何須放置櫃台以供查驗。而被告甲○○亦對
    按摩店老闆要求不能讓阮氏嬌鶯不能離開等情，業據阮氏嬌
    鶯於警詢中陳述明確，被告所為顯係利用按摩店之監控，妨
    害阮氏嬌鶯之行動自由。阮氏嬌鶯若非行動自由遭被告甲○
    ○拘束，何以在不喜歡按摩店工作時，不與甲○○聯絡要求
    再換工作及雇主即可，卻以逃匿之方式為之，且避免與甲○
    ○繼續聯絡。而阮氏嬌鶯逃離甲○○拘束後，雖在無護照、
    居留證之情況下，自桃園遷移至臺東縣境內，惟此卻係以逃
    匿為生活方式，尚難認為係出至阮氏嬌鶯之自由意願所決定
    之生活方式。更者，阮氏嬌鶯在台懷孕後，欲返回越南，卻
    無證件得以自由返回越南，而須以向警察自首之方式使得達
    到出境目的，依一般人客觀想法亦非出於所願。被告乙○○
    與阮氏嬌鶯假結婚使阮氏嬌鶯得以來臺工作，係為獲取每月
    3000元之報酬，其與被告甲○○係基於妨害行動自由之犯意
    聯絡，以不當債權之拘束方式，以遂其報酬得償而共同妨害
    阮氏嬌鶯之行動自由，原審未審及被告2 人利用被害人在台
    之經濟、語言、文化弱勢地位之特殊形狀，而為妨害阮氏嬌
    鶯行動自由之情形，而為被告2 人為無罪諭知，應認有未洽
    ，自難認原判決妥適，請撤銷原判決，另為適當之判決等語
    。
三、惟按：
(一)最高法院92年度台上字第128 號判例要旨已載：「刑事訴訟
    法第一百六十一條已於民國九十一年二月八日修正公布，其
    第一項規定：檢察官就被告犯罪事實，應負舉證責任，並指
    出證明之方法。因此，檢察官對於起訴之犯罪事實，應負提
    出證據及說服之實質舉證責任。倘其所提出之證據，不足為
    被告有罪之積極證明，或其指出證明之方法，無從說服法院
    以形成被告有罪之心證，基於無罪推定之原則，自應為被告
    無罪判決之諭知。本件原審審判時，修正之刑事訴訟法關於
    舉證責任之規定，已經公布施行，檢察官仍未提出適合於證
    明犯罪事實之積極證據，並說明其證據方法與待證事實之關
    係；原審對於卷內訴訟資料，復已逐一剖析，參互審酌，仍
    無從獲得有罪之心證，因而維持第一審諭知無罪之判決，於
    法洵無違誤。」。
(二)查原判決業於理由欄內詳細敘明護照、居留證不過為身分之
    證明，與行動是否自由，尚無必然之因果關係。被害人阮氏
    嬌鶯於假結婚來臺後，一到臺灣就將護照、居留證交給被告
    甲○○，回越南再來臺時，又將護照、居留證主動交給被告
    甲○○，且從未向被告甲○○要求返還過，而被告乙○○係
    自阮氏嬌鶯逃離之工作場所取得阮氏嬌鶯之證件，自難認定
    被告甲○○、乙○○有何共同強行扣留阮氏嬌鶯之護照行為
    。再阮氏嬌鶯在打銅片工廠工作時，可以自己意願行動、來
    去，於轉往按摩店工作期間，亦可自行返回越南奔喪，又決
    定再度前來臺灣工作，且回臺工作後，於94年4 、5 月間逃
    離工作之按摩店，在未持有護照、居留證之情形下，能夠由
    桃園縣遷移前往臺東縣境內，直至96年6 月27日出面自首為
    止，長達2 年間在臺灣境內自由遷徙、生活，而認被告2 人
    並未剝奪阮氏嬌鶯之行動自由，就妨害自由部分認公訴人所
    舉之證據，均不足以認定被告2 人之犯行。原審就卷內證據
    調查之結果為綜合判斷，以不能證明被告乙○○、甲○○犯
    罪，諭知其2 人妨害自由部分無罪之判決，已詳敘各證據取
    捨之理由，並不違論理及經驗法則，核無不當，應予維持。
(三)上訴意旨雖以刑法第302 條第1 項之妨害自由罪，除以私行
    拘禁外，如以其他非法使他人喪失決定其行動自由之自主權
    利之方法，亦可構成，固非無見，惟究係何種非法方法仍應
    具體指明。上訴意旨先以被告甲○○於為阮氏嬌鶯辦完工作
    所需之相關手續後，不即時將阮氏嬌鶯之護照、居留證返還
    與阮氏嬌鶯保管，其將上開證件扣留，有以此法妨害阮氏嬌
    鶯行動自由之犯意云云。然阮氏嬌鶯於原審業已證稱：伊一
    到臺灣就將護照交給甲○○，因為伊認為甲○○是伊的老闆
    ，甲○○並沒有向伊索取；伊在台期間回越南時，甲○○將
    護照交給伊，後來伊從越南回來，伊又自動將護照交給甲○
    ○，因為伊認為甲○○是老闆，工作上的事情需要證件，伊
    除了要回越南那一次之外，並沒有向甲○○要過伊的護照和
    居留證等語（見原審97年度壢簡字第117 號卷第33至37頁）
    ，自難認被告甲○○有以所謂「扣留」護照之「非法」方法
    妨害阮氏嬌鶯之行動自由；上訴意旨又以被告2 人係以不當
    債權之拘束方式，以遂其報酬得償而共同妨害阮氏嬌鶯之行
    動自由云云。但阮氏嬌鶯係為來臺工作方以假結婚之方式入
    境臺灣，費用由仲介支付，業據其於警詢中陳述明確，即來
    臺工作係其目的，上訴意旨所謂不當債權之拘束方式未免過
    於抽象，且不當債權何以係非法方法未見上訴書載明，並始
    終未能說明阮氏嬌鶯在未持有護照、居留證之情形下，長達
    2 年期間在臺灣境內自由遷徙、生活，其行動自由何以有被
    剝奪之情，檢察官上訴理由，自不足採。
(四)再檢察官於本院又稱被告2 人扣留阮氏嬌鶯之護照，所為係
    犯刑法第304 條之罪云云。惟刑法第304 條之強制罪係以強
    暴或脅迫方法使人行無義務之事或妨害人行使權利為要件。
    依前所述，阮氏嬌鶯係自行將護照交予被告甲○○，返回越
    南再度來臺時，又再主動將護照交給被告甲○○，且從未向
    被告甲○○要求返還過，自難認被告甲○○、乙○○有以強
    暴或脅迫之方法為之，此部分亦無理由。是起訴書所列證據
    及卷內訴訟資料，經本院審酌後，仍無從獲得有罪之心證，
    檢察官上訴理由復未提出適合於證明犯罪事實之積極證據，
    並說明其證據方法與待證事實之關係，仍執陳詞指摘原判決
    不當，其上訴為無理由，應予駁回。
四、被告乙○○經合法傳喚，無正當理由不到庭，爰不待其陳述
    ，逕行判決。
據上論斷，應依刑事訴訟法第368 條、第371 條、第373 條，判
決如主文。
本案經檢察官孫冀薇到庭執行職務。
中    華    民    國    98    年    7     月    17    日
            刑事第十五庭  審判長法  官  吳昭瑩
                                法  官  張傳栗
                                法  官  李正紀
以上正本證明與原本無異。
如不服本判決，應於收受送達後10日內向本院提出上訴書狀，其
未敘述上訴之理由者並得於提起上訴後10日內向本院補提理由書
（均須按他造當事人之人數附繕本）「切勿逕送上級法院」。
                                書記官  鄭信昱
中    華    民    國    98    年    7     月    17    日
附件：
臺灣桃園地方法院刑事判決                 98年度訴字第3號
公  訴  人  臺灣桃園地方法院檢察署檢察官
被      告  乙○○  男  27歲（民國○○年○月○○日生）
                    身分證統一編號：Ｚ000000000號
                    籍設桃園縣平鎮市○○路57巷43號3樓
                    現住南投縣南投市○○路243巷18號
            甲○○  男  31歲（民國○○年○○月○○日生）
                    身分證統一編號：Ｚ000000000號
                    住桃園縣中壢市○○○街35巷1號
上列被告因妨害自由等案件，經檢察官聲請簡易判決處刑（九十
六年度偵字第二０八三四號），本院認不宜以簡易判決處刑，改
依通常程序審理，判決如下：
    主  文
甲○○無罪。
乙○○被訴行使使公務員登載不實文書部分免訴，其餘被訴妨害
自由部分無罪。
    理  由
一、聲請簡易判決處刑意旨略以：被告乙○○與越南籍女子ＮＧ
    ＵＹＥＮ  ＴＨＩ  ＫＩＥＵ  ＯＡＮＨ（中文姓名：阮氏
    嬌鶯，以下稱之，其所涉行使使公務員登載不實文書犯行業
    經本院審結）素不相識，於民國九十三年七月間，在桃園縣
    中壢市○○○○街之駿來人力派遣公司內，被告甲○○（被
    訴行使使公務員登載不實文書犯行業經本院審結）向乙○○
    提議若與阮氏嬌鶯假結婚，可每月獲得新台幣（下同）三千
    元之報酬，而被告甲○○與阮氏嬌鶯在越南某處達成協議：
    由被告甲○○想辦法讓阮氏嬌鶯來台，阮氏嬌鶯則以來台後
    每月薪資中分別取出一萬元及三千元予被告甲○○及乙○○
    作為報酬，被告乙○○及阮氏嬌鶯明知彼此間無結婚之真意
    ，竟與被告甲○○共同基於行使使公務員登載不實文書之概
    括犯意聯絡，由被告乙○○於九十三年八月十七日在越南辦
    妥其與阮氏嬌鶯之結婚登記手續，並取得該國內容不實之聲
    明書經駐胡志明市臺北經濟文化辦事處認證後，於九十三年
    九月六日持上開內容不實之結婚證書及身分證件等，向該管
    桃園縣平鎮市戶政事務所辦理其與阮氏嬌鶯結婚之登記及戶
    籍登錄，使該管戶政機關而將該不實事項登載於職務上所掌
    管關於結婚登記及戶籍登錄之公文書即戶籍謄本內，足生損
    害於戶政機關戶政管理之正確性。其後，被告乙○○持上揭
    戶籍登記資料向內政部入出境管理局提出申請阮氏嬌鶯入境
    依親之手續以為行使，並使該機關核發許可阮氏嬌鶯入境之
    簽證，足以生損害於內政部對於外國人出入境管理之正確性
    。被告乙○○再承前同一行使使公務員登載不實文書之概括
    犯意聯絡，於九十三年間某日，持上開內容登載不實之戶籍
    謄本，至桃園縣政府警察局申請阮氏嬌鶯之外僑居留證以行
    使之，並獲核發居留證（居留證號碼：ＨＤ0000000
    0號），足以生損害於警察機關對於外僑人口管理之正確性
    。阮氏嬌鶯於九十三年九月十六日入境我國，由被告甲○○
    接機後，被告甲○○即與被告乙○○共同基於剝奪行動自由
    之犯意聯絡，由甲○○以扣住阮氏嬌鶯之護照之非法方法，
    限制阮氏嬌鶯之行動，並於翌日將阮氏嬌鶯載至桃園縣桃園
    市某工廠工作，迄九十四年四月二日阮氏嬌鶯返回越南探親
    ，於同年四月十日再行入境後，又由甲○○將之轉介至桃園
    縣中壢市某處從事按摩工作，約二十幾日後，阮氏嬌鶯因不
    適應而逃逸，四處打工，嗣因阮氏嬌鶯懷孕（生父非乙○○
    ），阮氏嬌鶯為求得以返回越南生產，乃於上揭犯罪均未被
    發覺前，即於九十六年六月二十七日前往內政部入出國及移
    民署專勤事務第一大隊台東專勤隊自首上揭犯行，而主動接
    受裁判。因認被告乙○○涉有刑法第二百十六條、第二百十
    四條之行使使公務員登載不實文書罪嫌及同法第三百零二條
    第一項之剝奪他人行動自由罪嫌，被告甲○○亦涉有刑法第
    三百零二條第一項之剝奪他人行動自由罪嫌。
二、免訴部分：按案件曾經判決確定者，應諭知免訴之判決，刑
    事訴訟法第三百零二條第一款定有明文。查被告乙○○本件
    被訴行使使公務員登載不實文書罪嫌部分犯罪事實，業經本
    院以九十六年度壢簡字第八八七號案件判決，判處有期徒刑
    三月確定，此有該案判決及臺灣高等法院被告前案紀錄表在
    卷可稽，本院就此部分自應諭知免訴之判決。
三、無罪部分：
  (一)按犯罪事實應依證據認定之，無證據不得認定犯罪事實，又
    不能證明被告犯罪或其行為不罰者，應諭知無罪之判決，刑
    事訴訟法第一百五十四條第二項、第三百零一條第一項分別
    定有明文。公訴案件犯罪證據之蒐集，及提起公訴後，對犯
    罪事實之舉證責任及指出證明之方法，均屬公訴人之職責，
    原則上法院僅於當事人之主張及舉證範圍內進行調查證據，
    其經法定程序調查證據之結果，認已足以證明犯罪事實時，
    始得為犯罪事實之認定。若其為訴訟上之證明，於通常一般
    人仍有合理之懷疑存在，尚未達於可確信其真實之程度者，
    在該合理懷疑尚未剔除前，自不能為有罪之認定。法院不得
    以偵查機關關於某種犯罪之調查不易，即放棄上開原則之堅
    持，致有違背刑事訴訟無罪推定及嚴格證明之原則，其理甚
    明（最高法院九十四年度台上字第二０三三號判決可資參照
    ）。
  (二)檢察官認被告乙○○、甲○○二人涉有剝奪他人行動自由罪
    嫌，無非係以被告乙○○、甲○○及同案被告阮氏嬌鶯之陳
    述為其主要論據。訊據被告二人均堅決否認有何剝奪他人行
    動自由之犯行，被告甲○○辯稱：伊並未扣留阮氏嬌鶯的證
    件，亦未限制阮氏嬌鶯之行動，阮氏嬌鶯自越南來台前，對
    於來台後前往工廠工作早已瞭解明白，伊絕無強迫或逼迫阮
    氏嬌鶯工作之情形，且阮氏嬌鶯於工廠工作之餘，行動完全
    自由，其後並有自行回越南奔喪，再度回臺灣後，因阮氏嬌
    鶯認為原來工廠之工作太累，請伊為其找工作，伊才為阮氏
    嬌鶯另尋得一按摩工作，此時，阮氏嬌鶯之護照及證件，亦
    統一放在櫃臺，並無扣留或扣押之事實，之後因阮氏嬌鶯逃
    逸，伊才將阮氏嬌鶯遺留在按摩院之證件轉交給乙○○保管
    等語。經查：
  1.按刑法第三百零二條第一項之妨害自由罪，係以行為人以私
    行拘禁或其他非法方法使他人喪失決定其行動自由之自主權
    利為要件，倘行為人之行為不足以直接使他人喪失決定其行
    動自由之自主權利，縱其行為可能使他人之生活便利受有限
    制，仍不得以上開妨害自由罪名相繩。又護照不過為身分之
    證明，與行動之是否自由，尚無必然之因果關係，如因無護
    照以致行動受到干擾，亦係外界原因之介入使然，而非扣留
    護照之直接結果。依此，檢察官聲請簡易判決處刑意旨徒以
    被告乙○○、甲○○共同扣住阮氏嬌鶯護照，而剝奪其行動
    自由，因認被告二人涉有刑法第三百零二條第一項之妨害自
    由罪嫌，見解是否恰當，已非無疑。
  2.次據證人阮氏嬌鶯於本院訊問時證稱：伊一到臺灣就將護照
    交給甲○○，因為伊認為甲○○是伊的老闆，甲○○並沒有
    向伊索取，伊在台期間回越南時，甲○○將護照交給伊，後
    來伊從越南回來，伊又自動將護照交給甲○○，因為伊認為
    甲○○是老闆，工作上的事情需要證件，伊除了要回越南那
    一次之外，並沒有向甲○○要過伊的護照和居留證等語（見
    本院九十七年度壢簡字第一一七號卷第三十三至三十七頁）
    ，足見證人阮氏嬌鶯先後二次均係出於自願將護照交予被告
    甲○○，且從未向被告甲○○要求返還過，自難認定被告甲
    ○○有何強行扣留阮氏嬌鶯之護照之行為。至於被告乙○○
    雖自承：證人阮氏嬌鶯自工作之按摩院逃離後，伊自被告甲
    ○○處取得阮氏嬌鶯之護照、居留證等語，且於本院審理時
    提出阮氏嬌鶯之護照、居留證正本作為證據，而此情並與被
    告甲○○於檢察官偵查中供稱：阮氏嬌鶯逃離後，伊自阮氏
    嬌鶯雇主處取得阮氏嬌鶯之護照、居留證，交給乙○○等語
    相符，然此僅能證明被告乙○○於證人阮氏嬌鶯自工作場所
    逃離後，曾自被告甲○○處取得阮氏嬌鶯之證件，並無其他
    積極證據足資證明被告乙○○自阮氏嬌鶯來台後，即有違反
    阮氏嬌鶯意願扣留其護照之事實。檢察官所指被告甲○○、
    乙○○共同扣留證人阮氏嬌鶯之護照一節，尚屬不能證明。
  3.又據證人阮氏嬌鶯於本院審理中證稱：在打銅片工廠工作時
    ，工廠裡面可以自由行動，也可以去工廠對面的便利商店，
    白天要去便利商店時，要跟辦公室的人說，但是下班後，沒
    有其他人在，伊可以自己去便利商店等語（見同上卷第三十
    三至三十四頁），可知證人阮氏嬌鶯於其銅片工廠工作時，
    ，可依自己意願行動、來去，並未遭人剝奪行動自由；參以
    證人阮氏嬌鶯嗣後轉往按摩店工作期間，曾單獨返回越南奔
    喪數日，再自行入境臺灣，此為證人阮氏嬌鶯證述甚詳，並
    有阮氏嬌鶯之入出國日期證明書在卷可稽（見偵查卷第二十
    一頁），證人阮氏嬌鶯既可自行返回越南，又決定再度前來
    臺灣工作，其不僅具有完全之行動自由及意思自由，更證明
    證人阮氏嬌鶯於返回越南前，亦無遭人以私行拘禁或其他非
    法方法剝奪行動自由之情形，否則證人阮氏嬌鶯豈有在獲得
    自由後再度自投羅網之可能？更何況證人阮氏嬌鶯於自越南
    返回台灣後，在九十四年四、五月間逃離其工作之按摩店，
    在未持有護照、居留證之情形下，其仍能夠由桃園縣遷移前
    往台東縣境內，直至九十六年六月二十七日因其懷孕，欲尋
    求幫助返回越南，始出面向警方自首其與乙○○假結婚之偽
    造文書犯行，證人阮氏嬌鶯於自首前長達二年之期間，均在
    台灣境內自由遷徙、生活，顯然阮氏嬌鶯是否具有行動自由
    與其是否持有護照、居留證一節並無直接相關。
  4.綜上所述，檢察官所指被告二人以扣留證人阮氏嬌鶯之護照
    之方式，剝奪證人阮氏嬌鶯行動自由等情，均屬不能證明，
    本院復查無其他積極證據可證明被告二人有何檢察官所指之
    妨害自由犯嫌，自應依法諭知被告二人此部分無罪之判決。
據上論斷，應依刑事訴訟法四百五十二條、第三百零一條第一項
、第三百零二條第二款，判決如主文。
中    華    民    國    98    年    1     月    22    日
                  刑事第四庭    審判長法  官  袁雪華
                                      法  官  陳可薇
                                      法  官  張淑華
以上正本證明與原本無異。
如不服本判決應於收受判決後10日內向本院提出上訴書狀，並應
敘述具體理由。其未敘述上訴理由者，應於上訴期間屆滿後20日
內向本院補提理由書 (均須按他造當事人之人數附繕本)「 切勿
逕送上級法院」。
                                       書記官  沈秀珍
中    華    民    國    98    年    1     月    22    日


司法院資訊處製作；財團法人民間司法改革基金會備份。
